【裁判字號】    98,上易,1378
【裁判日期】    980831
【裁判案由】    妨害公務
【裁判全文】
臺灣高等法院臺中分院刑事判決        98年度上易字第1378號
上  訴  人
即  被  告  甲○○
                      達地址）.
上列上訴人因妨害公務案件，不服臺灣臺中地方法院九十八年度
易字第三五四號中華民國九十八年六月二十五日第一審判決（起
訴案號：臺灣臺中地方法院檢察署九十七年度調偵字第四五０號
），提起上訴，本院判決如下：
    主  文
上訴駁回。
    理  由
一、按依刑事訴訟法第三百五十條、第三百六十一條、第三百六
    十二條、第三百六十七條規定，不服地方法院之第一審判決
    而上訴者，須提出上訴書狀，並應敘述具體理由，為上訴必
    備之程式；其所提出之書狀未敘述上訴理由，或僅曾以言詞
    陳述上訴理由者，均應於上訴期間屆滿後二十日內補提理由
    書於第一審法院。第一審法院經形式審查，認逾期未補提上
    訴理由者，應定期間先命補正；逾期未補正者，為上訴不合
    法律上之程式，應以裁定駁回。倘已提出上訴理由，但所提
    非屬具體理由者，則由第二審法院以上訴不合法律上之程式
    ，判決駁回。而所謂具體理由，必係依據卷內既有訴訟資料
    或提出新事證，指摘或表明第一審判決有何採證認事、用法
    或量刑等足以影響判決本旨之不當或違法，而構成應予撤銷
    之具體事由，始克當之（例如：依憑證據法則具體指出所採
    證據何以不具證據能力，或依憑卷證資料，明確指出所為證
    據證明力之判斷如何違背經驗、論理法則）；倘僅泛言原判
    決認定事實錯誤、違背法令、量刑失之過重或輕縱，而未依
    上揭意旨指出具體事由，或形式上雖已指出具體事由，然該
    事由縱使屬實，亦不足以認為原判決有何不當或違法者（例
    如：對不具有調查必要性之證據，法院未依聲請調查亦未說
    明理由，或援用證據不當，但除去該證據仍應為同一事實之
    認定），皆難謂係具體理由，俾與第二審上訴制度旨在請求
    第二審法院撤銷、變更第一審不當或違法之判決，以實現個
    案救濟之立法目的相契合，並節制濫行上訴（最高法院九十
    七年度臺上字第八九二號刑事判決意旨參照）。
二、經查：本件上訴人即被告甲○○雖於民國九十八年七月八日
    向原審法院具狀提出刑事上訴狀，惟經核其所提出之上訴理
    由，僅陳述略稱：被告對於原判決實難甘服，原審對被告最
    有利之證據（即文正派出所內之影帶）不予採證，反而聽信
    所有警員之證詞，實際上當天是被告在警察局因為急著想上
    廁所，而員警又不讓被告上廁所（被告當天已憋尿到很痛苦
    ），情急之下才對警察說：「你們都沒有『卵葩』（台語）
    嗎？其被告當時說這句話的意思是指員警都不用上廁所嗎？
    並沒有罵「幹你娘」這句話。如當時承辦員警能基於人權，
    讓被告上廁所，被告定會心存感激，能讓被告解除痛苦，惟
    承辦員警故意不讓被告上廁所，以當時之情境是相當痛苦，
    如被折磨般，被告又不敢隨地解尿解除痛苦，深怕屆時全派
    出所員警定會將被告又罪加一等，被告跳入大海也無法洗清
    罪名，被告經此教訓，日後定當行事言行舉止加以注意，以
    免誤觸法網，祈請體恤被告當時憋尿之痛苦，情急之下用詞
    不當，已深具悔悟，請准予重新發落，給予自新之機會，實
    感德便（如原審能當時即將員警錄影採證，定能洗清被告之
    清白，也能還原當時之過程，迄今影帶已消滅，被告也百口
    莫辯）等語。
三、本院查：
  (一)上訴人即被告因不服地方法院之第一審判決而於九十八年七
    月八日向原審法院具狀提出刑事上訴狀敘明上訴理由，則依
    刑事訴訟法第三百六十一條第二項條文、立法修正理由及上
    開最高法院判決意旨，被告倘已提出上訴理由，但所提非屬
    具體理由者，則由第二審法院以上訴不合法律上之程式，以
    判決駁回之。至於上訴理由是否具體，係屬第二審法院審查
    範圍，則不在命補正之列（參見法院辦理刑事訴訟案件應行
    注意事項第一百六十二點），合先敘明。
  (二)經核上開上訴人所提之上訴理由，要非屬所謂之具體理由【
    即必須依據卷內既有訴訟資料或提出新事證，具體指摘或表
    明第一審判決有何採證認事、用法或量刑等足以影響判決本
    旨之不當或違法，而構成應予撤銷之具體事由，始克當之（
    例如：依憑證據法則具體指出所採證據何以不具證據能力，
    或依憑卷證資料，明確指出所為證據證明力之判斷如何違背
    經驗、論理法則），最高法院九十七年度臺上字第八九二號
    判決意旨參見】，本件上訴人上訴理由僅泛言：被告對於原
    判決實難甘服，原審對被告最有利之證據（即文正派出所內
    之影帶）不予採證，反而聽信所有警員之證詞，實際上當天
    是被告在警察局因為急著想上廁所，而員警又不讓被告上廁
    所（被告當天已憋尿到很痛苦），情急之下才對警察說：「
    你們都沒有『卵葩』（台語）嗎？其被告當時說這句話的意
    思是指員警都不用上廁所嗎？並沒有罵「幹你娘」這句話。
    如當時承辦員警能基於人權，讓被告上廁所，被告定會心存
    感激，能讓被告解除痛苦，惟承辦員警故意不讓被告上廁所
    ，以當時之情境是相當痛苦，如被折磨般，被告又不敢隨地
    解尿解除痛苦，深怕屆時全派出所員警定會將被告又罪加一
    等，被告跳入大海也無法洗清罪名，被告經此教訓，日後定
    當行事言行舉止加以注意，以免誤觸法網，祈請體恤被告當
    時憋尿之痛苦，情急之下用詞不當，已深具悔悟，請准予重
    新發落，給予自新之機會，實感德便（如原審能當時即將員
    警錄影採證，定能洗清被告之清白，也能還原當時之過程，
    迄今影帶已消滅，被告也百口莫辯）為上訴之理由，而俱未
    依法指摘或表明第一審判決有何採證認事、用法或量刑等足
    以影響判決本旨之不當或違法，而構成應予撤銷之具體事由
    ，雖上訴人上訴理由另有提及『原審對被告最有利之證據（
    即文正派出所內之影帶）不予採證，反而聽信所有警員之證
    詞，實際上當天是被告在警察局因為急著想上廁所，而員警
    又不讓被告上廁所（被告當天已憋尿到很痛苦），情急之下
    才對警察說：「你們都沒有『卵葩』（台語）嗎？其被告當
    時說這句話的意思是指員警都不用上廁所嗎？並沒有罵「幹
    你娘」這句話。如當時承辦員警能基於人權，讓被告上廁所
    ，被告定會心存感激，能讓被告解除痛苦，惟承辦員警故意
    不讓被告上廁所，以當時之情境是相當痛苦，如被折磨般，
    被告又不敢隨地解尿解除痛苦，深怕屆時全派出所員警定會
    將被告又罪加一等，被告跳入大海也無法洗清罪名（如原審
    能當時即將員警錄影採證，定能洗清被告之清白，也能還原
    當時之過程，迄今影帶已消滅，被告也百口莫辯）』等語，
    ，然此等事由亦不足以認定原判決有何不當或違法之處【查
    被告所辯何以不採之理由，業據原審詳為論述，上訴人上訴
    理由所指各節，顯係就原判決已詳予說明審酌之事項再為形
    式上之爭執，即難謂係具體理由】，揆諸上開最高法院判決
    意旨，及依「程序優先於實體」之刑事訴訟法原則，本件上
    訴自不合法定上訴程式，應予駁回，並不經言詞辯論為之。
據上論斷，應依刑事訴訟法第三百六十七條前段、第三百七十二
條，判決如主文。
中    華    民    國    98    年     8    月    31    日
            刑事第九庭    審判長法  官  江  德  千
                                法  官  賴  妙  雲
                                法  官  許  旭  聖
以上正本證明與原本無異。
不得上訴。
                                書記官  紀  美  鈺
中    華    民    國    98    年    8     月    31    日


司法院資訊處製作；財團法人民間司法改革基金會備份。
